【裁判字號】    99,訴,1270
【裁判日期】    990730
【裁判案由】    毒品危害防制條例
【裁判全文】
臺灣板橋地方法院刑事判決              99年度訴字第1270號
公  訴  人  臺灣板橋地方法院檢察署檢察官
被      告  甲○○
上列被告因違反毒品危害防制條例案件，經檢察官提起公訴（99
年度毒偵字第848 號），被告於本院準備程序中就被訴事實均為
有罪之陳述，經詢問當事人意見，合議庭裁定由受命法官依簡式
審判程序獨任審理，本院判決如下：
    主  文
甲○○施用第一級毒品，累犯，處有期徒刑捌月，扣案之注射針
筒貳支沒收之。又施用第二級毒品，累犯，處有期徒刑伍月，扣
案之甲基安非他命殘渣袋（毒品量微無法析離秤重）壹只沒收銷
燬之。應執行有期徒刑壹年，扣案之注射針筒貳支沒收之，扣案
之甲基安非他命殘渣袋（毒品量微無法析離秤重）壹只沒收銷燬
之。
    事  實
一、甲○○前於：(一)民國88年間因施用毒品案件，經臺灣臺北地
    方法院（下稱臺北地院）裁定送觀察、勒戒後，認無繼續施
    用毒品之傾向，於88年9 月1 日執行完畢釋放。(二)89年間因
    施用毒品案件，經臺北地院裁定送觀察、勒戒後，仍認無繼
    續施用毒品之傾向，於89年6 月15日執行完畢釋放。(三)91年
    間因恐嚇取財案件，經臺北地院以91年度易字第1704號判處
    有期徒刑10月確定。(四)92年間因施用第一、二級毒品案件，
    經臺北地院以92年度訴字第1764號分別判處有期徒刑8 月、
    3 月，合併定應執行刑為有期徒刑10月確定。(五)92年間犯竊
    盜案件，經臺北地院以93年度訴字第917 號判處有期徒刑1
    年4 月確定，嗣上開(三)至(五)所示4 罪經臺北地院裁定合併定
    應執行刑為有期徒刑2 年8 月確定。(六)94年間犯施用第一、
    二級毒品案件，經臺北地院以95年度訴字第1367號分別判處
    有期徒刑1 年、8 月，合併定應執行刑為有期徒刑1 年6 月
    確定。(七)95年間犯公共危險案件，經本院以96年度交訴字第
    6 號判處有期徒刑9 月確定，嗣上開(六)、(七)所示3 罪於96年
    間均經減刑後，合併定應執行刑為有期徒刑1 年2 月確定，
    並與前揭(五)所示應執行有期徒刑2 年8 月部分接續執行，於
    97年5 月14日執行完畢，翌日出監。詎仍不知悔改，復基於
    施用第一級毒品海洛因及第二級毒品甲基安非他命之犯意，
    於99年1 月12日16至17時許間，在臺北縣中和市○○路40號
    某網咖店內，分別以摻水後置於針筒內注射、置於玻璃瓶內
    燒烤吸食煙霧之方式，施用第一級毒品海洛因、第二級毒品
    甲基安非他命各1 次。嗣於同日22時6 分許，在上開網咖店
    前為警查獲，並扣得其所有之注射針筒2 支、甲基安非他命
    殘渣袋（毒品量微無法析離秤重）1 只。
二、案經臺北縣政府警察局淡水分局移請臺灣板橋地方法院檢察
    署檢察官偵查起訴。
    理  由
一、按本件被告甲○○所犯均係死刑、無期徒刑、最輕本刑為3
    年以上有期徒刑以外之罪，其於準備程序就前揭被訴事實均
    為有罪之陳述，經受命法官告知簡式審判程序之旨，並聽取
    其與公訴人之意見後，本院認無不得或不宜改依簡式審判程
    序進行之情形，爰依刑事訴訟法第273 條之1 第1 項規定，
    裁定本件由受命法官獨任進行簡式審判程序，合先敘明。
二、上揭事實，業據被告於警、偵訊及本院審理時坦承不諱，復
    有注射針筒2 支、甲基安非他命殘渣袋（毒品量微無法析離
    秤重）1 只扣案可稽，且被告為警查獲後所採集之尿液，經
    送請台灣檢驗科技股份有限公司檢驗之結果，呈嗎啡、甲基
    安非他命之陽性反應，有該公司99年2 月1 日編號UL/2010/
    10579 號濫用藥物檢驗報告、臺北縣政府警察局淡水分局查
    獲毒品案件被移送者姓名代碼對照表各1 份在卷可憑，足認
    被告之自白與事實相符，本件事證明確，被告犯行洵堪認定
    。
三、按海洛因、甲基安非他命分別為毒品危害防制條例第2 條第
    2 項第1 款、第2 款所稱之第一、二級毒品，不得施用、持
    有。次按，犯毒品危害防制條例第10條施用第一級、第二級
    毒品之罪者，檢察官應聲請法院裁定，令被告入勒戒處所觀
    察、勒戒，經觀察、勒戒後，檢察官依據勒戒處所之陳報，
    認受觀察、勒戒人無繼續施用毒品傾向者，應即釋放，並為
    不起訴之處分；認受觀察、勒戒人有繼續施用毒品之傾向者
    ，檢察官應聲請法院裁定令入戒治處所強制戒治，其期間為
    6 個月以上，至無繼續強制戒治之必要為止，但最長不得逾
    1 年，強制戒治期滿，應即釋放，由檢察官為不起訴之處分
    。觀察、勒戒或強制戒治執行完畢釋放後，5 年內再犯第10
    條之罪者，應依一般刑事訴訟程序予以起訴論罪科刑，此觀
    諸毒品危害防制條例第20條第1 項、第2 項、第23條第1 項
    、第2 項規定自明。而被告若於5 年內已再犯，經依法追訴
    處罰，縱其第3 次（或第3 次以上）再度施用毒品之時間，
    在初犯經觀察、勒戒或強制戒治執行完畢釋放5 年以後，已
    不合於「5 年後再犯」之規定，且因已於「5 年內再犯」，
    顯見其再犯率甚高，原實施觀察、勒戒或強制戒治，已無法
    收其實效，即應依該條例第10條處罰（最高法院95年第7 次
    刑事庭會議決定可資參照）。被告既有如犯罪事實欄所示觀
    察、勒戒及論罪科刑之前科，有臺灣高等法院被告前案紀錄
    表1 份在卷可佐，本件施用毒品案件依前述規定自應予以起
    訴論罪科刑。是核被告所為，係犯毒品危害防制條例第10條
    第1 項、第2 項之施用第一、二級毒品罪。其持有第一、二
    級毒品之低度行為，應分別為施用第一、二級毒品之高度行
    為所吸收，不另論罪。被告所犯上開2 罪間，犯意各別，罪
    名不同，應分論併罰。又被告曾有如前所述之論罪科刑前科
    ，此有上開前案紀錄表在卷可參，其於有期徒刑執行完畢後
    5 年內，故意再犯本件施用第一、二級毒品等有期徒刑以上
    之罪，為累犯，均應依刑法第47條第1 項規定加重其刑。爰
    審酌被告經觀察、勒戒及論罪科刑後，仍未能戒絕毒癮，顯
    見其戒絕毒癮之意念非堅，惟念其於犯罪後坦承犯行，態度
    良好，且施用毒品行為，乃屬對自身健康之戕害行為，及其
    犯罪動機、目的、手段等一切情狀，分別量處如主文所示之
    刑，並定應執行之刑。
四、末查，扣案之甲基安非他命殘渣袋（毒品量微無法析離秤重
    ）1 只，為查獲之第二級毒品，被告已於警詢時坦承該殘渣
    袋係其所有供其施用甲基安非他命所用之物，不問屬於犯人
    與否，均應依毒品危害防制條例第18條第1 項前段規定沒收
    銷燬之（包裝上開毒品之包裝袋，其與毒品於物理外觀上附
    合而難予析離，且如強予析離至完全無殘渣留存，將耗費相
    當之時間、人力與經費，於經濟上顯無實益，是依社會一般
    通念，堪認該包裝袋已與查獲之毒品結合成為一體而無從強
    加析離，是上開毒品既屬毒品危害防制條例18條第1 項前段
    所規定之違禁物，其外包裝袋自亦應併予沒收銷燬之，附此
    敘明）。另扣案之注射針筒2 支，係被告所有供其施用海洛
    因所用之物，業據被告於警詢及本院審理時供述明確，爰依
    刑法第38條第1 項第2 款規定沒收之。
據上論斷，應依刑事訴訟法第273 條之1 第1 項、第284 條之1
、第299 條第1 項前段，毒品危害防制條例第10條第1 項、第2
項、第18條第1 項前段，刑法第11條、第47條第1 項、第51條第
5 款、第38條第1 項第2 款，判決如主文。
本案經檢察官王家春到庭執行職務。
中    華    民    國    99    年    7     月    30    日
                  刑事第十八庭  法  官  楊筑婷
以上證明與原本無異。
如不服本判決應於收受本判決後10日內向本院提出上訴書狀，並
應敘述具體理由，如未敘述上訴理由者，應於上訴期間屆滿後20
日內補提理由書狀於本院（均須按他造當事人之人數附繕本）「
切勿逕送上級法院」。
                                書記官  傅淑芳
中    華    民    國    99    年    7     月    30    日
附錄本判決之論罪法條：
毒品危害防制條例第10條
施用第一級毒品者，處6 月以上5 年以下有期徒刑。
施用第二級毒品者，處3 年以下有期徒刑。

司法院資訊處製作；財團法人民間司法改革基金會備份。
